臺灣桃園地方法院民事簡易判決　　　　110年度壢簡字第722號
原　　　告　吳映潔　
被　　　告　陳夆銘　

訴訟代理人　李宸豪　
　　　　　　陳宗彥　
　　　　　　簡權益　

　　　　　　林哲銘　
上列當事人間因本院109 年度壢交簡字第2272號過失傷害案件，
原告提起附帶民事訴訟（109 年度壢交簡附民字第386 號），經
本院刑事庭移送前來，本院於民國110 年10月19日辯論終結，判
決如下：
    主  文
被告應給付原告新臺幣376,481 元。
原告其餘之訴駁回。
訴訟費用由被告負擔56％，餘由原告負擔。
本判決原告勝訴部分得假執行。如被告以新臺幣376,481 元預供
擔保，得免為假執行。
    事實及理由
壹、程序方面：
    訴狀送達後，原告不得將原訴變更或追加他訴，但擴張或減
    縮應受判決事項之聲明者，不在此限，民事訴訟法第255 條
    第1 項第3 款定有明文。本件原告起訴原聲明：被告應給付
    原告新臺幣（下同）590,000 元（含醫療費用71,050元、機
    車維修費8,950 元、不能工作損失210,000 元、精神慰撫金
    300,000 元），及自起訴狀繕本送達翌日起至清償日止，按
    週年利率百分之五計算之利息。嗣於訴訟繫屬中，變更上開
    金額如後述所示，且不請求利息（本院卷第81頁正、反面）
    。經核原告前開訴之變更，屬應受判決事項聲明之擴張、減
    縮，應予准許。
貳、實體方面
一、原告主張：被告於民國108 年10月22日上午6 時49分許，駕
    駛車牌號碼0000-00 號自用小客車，行經桃園市○○區○○
    路0000號前，因未注意車前狀況及兩車並行之間距，不慎於
    超車時碰撞其右前方由原告騎乘車牌號碼000-000 號普通輕
    型機車（下稱系爭事故），致原告受有左側肱骨粉碎性骨折
    、臉部及四肢多處擦挫傷之傷害（下稱系爭傷害）。為此，
    爰依侵權行為法律關係提起本件訴訟，請求被告賠償原告醫
    療費69,354元、看護費90,000元、工作損失210,000 元、精
    神慰撫金300,000 元等語。並聲明：被告應給付原告669,35
    4 元。
二、被告則以：應扣除原告已請領過之強制險，不爭執醫療費用
    及看護費用項目，惟爭執原告薪資損失等語，以資抗辯。並
    聲明：原告之訴駁回；如受不利之判決，願供擔保請准免為
    假執行。
三、按因故意或過失，不法侵害他人之權利者，負損害賠償責任
    ；汽車、機車或其他非依軌道行駛之動力車輛，在使用中加
    損害於他人者，駕駛人應賠償因此所生之損害，民法第184
    條第1 項前段、第191 條之2 前段定有明文。本件原告主張
    兩造於上開時、地，因被告超車不當自後方碰撞原告而發生
    系爭事故，應由被告負全部肇責等節，業據提出診斷證明書
    、醫療單據等件為證，本院並依職權分別調閱上開刑事卷宗
    及系爭事故交通資料核閱無訛，且為被告所不爭執，堪信原
    告此部分主張為真實，被告自應就系爭事故負全部侵權行為
    損害賠償責任。茲就原告請求之各項損害賠償，審核如下：
（一）醫療費69,354元、看護費90,000元：原告主張其因系爭傷
      害，支出醫療費69,354元、看護費90,000元，業據提出診
      斷證明書、醫療單據等件為證，且為被告所不爭執，堪認
      原告此部分之主張為有理由，應予准許。
（二）不能工作損失210,000 元：原告主張其於汽車旅館工作，
      每月薪資30,000元，因系爭事故休養7 個月無法工作，受
      有不能工作損失210,000 元等語，業據提出與其所述相符
      之薪資單、在職工作證明書、請假證明、衛生福利部桃園
      醫院診斷證明書等件為證（見本院卷第58至61頁、第63至
      69頁）。復經本院核閱上開診斷證明書，其於108 年11月
      15日回診時，經醫生診斷不宜勞動3 個月，復於109 年1
      月7 日回診時，醫囑不宜勞動續1 個月，嗣於109 年2 月
      4 日回診時，經醫生診斷不宜勞動再續2 個月，總計不宜
      勞動6 個月，故自108 年11月15日計算其不宜勞動6 個月
      期間，原告至少應休養至109 年5 月15日，再衡情每人復
      原能力不同，復原情況與診斷證明書有些許落差亦在所難
      免，是原告主張其需自系爭事故發生時即108 年10月22日
      休養至109 年5 月22日，共計7 個月期間不能工作，應堪
      採信。又原告提出之108 年6 月、同年8 至10月之薪資單
      ，其上記載實發金額分別為28,770元、29,770元、30,540
      元、29,760元，依上開金額計算原告每月平均薪資應為29
      ,710元，則原告7 個月不能工作之損失應為207,970 元。
      逾此範圍之請求，則屬無據。被告空言爭執工作損失之項
      目，卻未具體說明該請求有何不合理之處，本院自難為有
      利被告之認定。
（三）精神慰撫金300,000 元：法院對於慰撫金之量定，應斟酌
      實際加害情形所造成之影響、被害人所受精神上痛苦之程
      度，雙方之身分、地位、經濟狀況及其他各種情形，以核
      定相當之數額（最高法院47年台上字第1221號、51年台上
      字第223 號判例參照）。經查，原告因本件事故受有系爭
      傷害，衡情其身體及精神應受有相當之痛苦，其請求被告
      賠償非財產上之損害，應屬有據；本院審酌兩造之身分、
      地位、經濟能力（見個資卷），及原告傷情嚴重而行動不
      便，並需專人照護，兼衡原告高職畢業，先前為汽車旅館
      櫃檯，月收入約3 萬元，被告專科畢業，現為科技公司員
      工等一切情狀，認原告請求被告賠償精神慰撫金300,000
      元，尚屬過高，應酌定為80,000元，方屬公允。基上所陳
      ，原告得請求被告賠償之金額為447,324 元（計算式：醫
      療費69,354元＋看護費90,000元＋工作損失207,970 元＋
      精神慰撫金80,000元＝447,324 元）。
四、保險人依本法規定所為之保險給付，視為被保險人損害賠償
    金額之一部分；被保險人受賠償請求時，得扣除之。強制汽
    車責任保險法第32條定有明文。原告既已受領強制險理賠金
    70,843元（見本院卷第77至78頁），則依前揭規定，自應於
    被告受賠償請求時扣除，扣除上開金額後，原告得請求被告
    賠償之金額總計為376,481 元。原告逾此範圍之請求，洵屬
    無據，不應准許。
五、綜上所述，是原告依侵權行為之法律關係請求如主文第1 項
    所示，為有理由，應予准許。逾此範圍之請求，則屬無據，
    應予駁回。
六、本件原告勝訴部分係適用簡易程序所為被告敗訴之判決，爰
    依民事訴訟法第389 條第1 項第3 款之規定，依職權宣告假
    執行，並依聲請宣告被告供擔保免為假執行之金額。
七、本件為判決之基礎已臻明確，兩造其餘主張、陳述並所提證
    據均與本件之結論無礙，爰不再一一論述，附此敘明。
八、訴訟費用負擔之依據：民事訴訟法第79條。
中    華    民    國   110    年    11    月    25    日
                  中壢簡易庭      法  官  江碧珊
以上為正本係照原本作成。
如不服本判決，應於送達後20日內，向本院提出上訴狀並表明上
訴理由，如於本判決宣示後送達前提起上訴者，應於判決送達後
20日內補提上訴理由書（須附繕本）。
如委任律師提起上訴者，應一併繳納上訴審裁判費。
中    華    民    國   110    年    11    月    25    日
                                  書記官  張育誠